臺灣新竹地方法院刑事宣示判決筆錄
110年度易字第541號
公  訴  人  臺灣新竹地方檢察署檢察官
被      告  黃立瑋




上列被告因竊盜案件，檢察官提起公訴（110年度偵字第6258、6
821號）後，聲請改依協商程序而為判決，本院於中華民國110年
10月21日下午2時29分，在本院刑事第三法庭宣示判決，出席職
員如下：
                      法  官  林哲瑜
                      書記官  曾柏方
                      通  譯  方盈琍
法官起立朗讀判決主文、犯罪事實要旨、處罰條文，及告以上訴
限制、期間並提出上訴狀之法院，且諭知記載其內容：
一、主  文：
    丁○○犯竊盜罪，共參罪，均累犯，各處有期徒刑參月，如易
    科罰金，均以新臺幣壹仟元折算壹日。應執行有期徒刑捌月
    ，如易科罰金，以新臺幣壹仟元折算壹日。
　　未扣案如附表所示之犯罪所得均沒收，於全部或一部不能沒
    收或不宜執行沒收時，追徵其價額（二分之一）。
二、犯罪事實要旨：
　　丁○○與丙○○共同意圖為自己不法之所有，基於竊盜之犯意聯
    絡，分別為下列犯行：
（一）於民國110年5月11日凌晨5時44分許，在新竹市東區八德
      路與八德路183巷口，由丁○○把風，丙○○下手竊取甲○○所
      有、車牌號碼為000-000號之普通重型機車得手。
（二）於同日上午9時許，2人騎乘上開機車行經新竹市○區○○街0
      0號工地時，另共同基於竊盜之犯意，由丙○○把風、丁○○
      進入上開工地3樓，徒手竊得乙○○所有之砂輪機1台後，2
      人隨即騎乘上開機車將砂輪機搬回丙○○新竹市○區○○路000
      號居處擺放。
（三）於同日上午10時1分許，2人騎乘前開機車行經新竹市○區○
      道○路0段000巷0弄0號前時，見戊○○所有之國際牌1對1冷
      氣機1組（含室內機、室外機各1台）、禾聯牌冷氣室內機
      1台無人看管，另共同基於竊盜之犯意，由丙○○負責搬運
      置於戊○○住處大門前之國際牌冷氣室外機1台，而丁○○則
      趁該址住宅前庭院空間之鐵門開啟未關閉，進入該庭院空
      間，徒手搬運置於該庭院之冷氣室內機2台而得手後離去
      。
三、處罰條文：
    刑法第320條第1項、第41條第1項前段、第8項、第47條第1
    項、第51條第5款、第38條之1第1項前段、第3項。
四、附記事項：
（一）起訴書就被告所涉犯法條誤載部分，已經檢察官於本院準
      備程序時補充更正被告就犯罪事實（三）部分涉犯為刑法
      第320條第1項之竊盜罪嫌，並補充更正此部分被告之犯罪
      所得係所竊得之冷氣機室外機1台、室內機2台。
（二）被告有下列構成累犯之刑事前案紀錄，有臺灣高等法院被
      告前案紀錄表在卷可參，並經檢察官與被告於協商程序時
      一併審酌：
  (1).103年間因公共危險案件，經本院於104年9月30日以104年
      度原交易字第1號判決判處有期徒刑7月，於104年10月17
      日確定。
  (2).104年間因妨害性自主案件，經本院於105年5月17日以105
      年度審侵訴字第6號判決判處有期徒刑5月、5月，應執行
      有期徒刑8月，於105年6月14日確定。
  (3).104年間因妨害公務、竊盜等案件，經本院於105年6月14
      日以105年度審訴字第142號判決判處有期徒刑3月、3月、
      7月，得易科罰金部分應執行有期徒刑5月，於105年6月14
      日確定。
　　　上揭(1)至(3)案件經本院於106年11月30日以106年度聲字
      第1529號裁定定其應執行刑為有期徒刑2年2月，於106年1
      2月25日確定（甲）（執行指揮書記載徒刑期間105年1月2
      5日至107年5月7日）。
  (4).104年間因竊盜、贓物等案件，經本院於105年11月9日以1
      05年度易字第369號判決判處有期徒刑4月、4月、3月，應
      執行有期徒刑9月，於105年12月6日確定。
  (5).105年間因竊盜案件，經本院於105年12月9日以105年度易
      字第726號判決判處有期徒刑7月、7月、7月，應執行有期
      徒刑1年3月，於106年1月3日確定。
  (6).105年間因違反毒品危害防制條例案件，經本院於106年4
      月24日以106年度訴字第19號判決判處有期徒刑6月，於10
      6年5月22日確定。
　　　上揭(4)至(6)案件經本院於106年12月15日以106年度聲字
      第1551號裁定定其應執行刑為有期徒刑2年5月，於107年1
      月25日確定（乙）（執行指揮書記載徒刑期間107年5月8
      日至109年10月7日）。
  (7).上開（甲）、（乙）案件接續執行，於105年1月25日入監
      ，於109年3月31日【（甲）案執行完畢後，（乙）案執行
      期間】縮短刑期假釋付保護管束出監，迄至109年9月7日
      保護管束期滿假釋未經撤銷視為執行完畢（且就（甲）案
      而言亦已經執行完畢）。其於有期徒刑執行完畢後5年內
      故意再犯本件有期徒刑以上之三罪，均為累犯。
（三）扣案之黑色夾克1件，與犯罪事實無直接關聯性，扣案之
      吸食器、殘渣袋屬另案證物，另犯罪事實（一）（二）所
      示之犯罪所得已經發還被害人，此部分均經檢察官與被告
      為不予沒收之協商合意，爰不予宣告沒收。
五、協商判決除有刑事訴訟法第455條之4第1項第1款於本院訊問
    程序終結前，被告撤銷協商合意或檢察官撤回協商聲請者；
    第2款被告協商之意思非出於自由意志者；第4款被告所犯之
    罪非第455條之2第1項所定得以協商判決者；第6款被告有其
    他較重之裁判上一罪之犯罪事實者；第7款法院認應諭知免
    刑或免訴、不受理者情形之一，及違反同條第2項「法院應
    於協商合意範圍內為判決；法院為協商判決所科之刑，以宣
    告緩刑或2年以下有期徒刑、拘役或罰金為限」之規定者外
    ，檢察官與被告均不得上訴。
六、如有前項得上訴之情形，得自收受宣示判決筆錄送達之日起
    20日內，向本院提出上訴書狀，上訴於第二審法院。
本案經檢察官陳興男提起公訴，檢察官陳中順到庭執行職務。
中　　華　　民　　國　　110　  年　   10   月　　21   日
                  刑事第八庭   書  記  官  曾柏方  
                               法      官  林哲瑜
以上正本證明與原本無異。　　　　　　　　　　　　　　　 
中　　華　　民　　國　　110 　年　　10　　月　　26　　日
　　　　　　　　　　　　　　　 書  記  官  曾柏方
附錄本案論罪科刑法條全文：
刑法第320條第1項
意圖為自己或第三人不法之所有，而竊取他人之動產者，為竊盜
罪，處五年以下有期徒刑、拘役或五十萬元以下罰金。

附表：
犯罪事實            犯罪所得 （三） 國際牌1對1冷氣機1組（含室內機、室外機各1台）、禾聯牌冷氣室內機1台